# 会计问题

提问人：bjzhth 时间：2016-11-23 10:11:49
陈老师：您好！ 请教您几个关于私募基金的问题。 1 、企业对合伙式私募基金（即合伙企业）的出资，在那个科目核算？初始计量、期末计量如何处理。 2 、企业应收私募基金（即合伙企业）的往来款，如何考虑坏账？

回答人：chenyiwei
1 、关键问题是本企业对该基金有无控制、共同控制或重大影响，有无其他合伙人或第三方保证本企业出资本金的安全和取得约定收益。类似问题在本版面上讨论很多，你可以搜索一下。 2 、建议根据该私募基金的财务状况、其管理人的还款意愿、当初借款合同的条款等因素，采用个别认定法评估其可收回金额。

提问人：bjzhth 时间：2016-11-30 16:17:02
陈老师：您好！ 本企业对有限合伙企业（私募基金）不控制，（本企业承担有限责任），合伙企业的控制权在普通合伙人手中，（普通管理人对合伙企业承担无限责任）。私募基金的收益情况通常不公开。 合伙企业是非法人企业，能否在长期股权投资科目核算?

回答人：chenyiwei
合伙企业不能仅仅依据法律上的GP／LP身份来判断是否控制。关键看上面我说的这些问题的情况。GP很多情况下是代理人，并不控制合伙企业。